# 子公司关停并转编制合并报表时应该怎么处理？

提问人：zhilanxin 时间：2015-04-18 12:39:41
请问，A集团公司下属全资子公司在 2013 年 12 月 30 日因高耗能停产， 2014 年编制合并报表时我不再将其纳入合并范围，但是在编制合并报表时应该怎么做调整抵销分录呢？假设该全资子公司实收资本 100 万元，资本公积 3 万元，未分配利润-110万元

回答人：chenyiwei
仅仅是停产，而不属于破产清算的，应继续纳入合并报表范围。此问题在本版面已有多次讨论。